臺灣高等法院刑事判決　　　　　　　　 94年度上訴字第919號
上　訴　人　臺灣板橋地方法院檢察署檢察官
上　訴　人
即　被　告　甲○○
上列上訴人等因被告毒品危害防制條例案件，不服臺灣板橋地方
法院93年度訴字第1672號，中華民國94年2月18日第一審判決（
起訴案號：臺灣板橋地方法院檢察署93年度毒偵字第3432號；移
送本院併辦案號：臺灣板橋地方法院檢察署93年度毒偵字第832
號）提起上訴，因被告為有罪之陳述，經本院裁定行簡式審判程
序後，判決如下：
    主  文
原判決撤銷。
甲○○連續施用第一級毒品，處有期徒刑拾月。
扣案之第一級毒品海洛因壹小包（淨重零點零捌公克）及殘渣袋
貳只內所含之第一級毒品海洛因殘渣（量微無法秤重）均沒收銷
毀之；殘渣袋貳只、分裝袋壹小包，均沒收。
    事  實
一、甲○○前曾因施用毒品案件，經臺灣板橋地方法院（下稱原
    審法院）裁定送觀察、勒戒後，認無繼續施用毒品傾向，於
    八十九年二月十一日執行完畢釋放，由臺灣板橋地方法院檢
    察署檢察官於八十九年二月十一日以八十九年度毒偵緝字（
    起訴書誤載為「毒偵字」）第一八七、一八八號不起訴處分
    確定在案。詎甲○○猶不知悔改，復基於施用第一級毒品海
    洛因之概括犯意，先後於（一）九十三年七月五日中午，在
    臺北縣三峽鎮○○路其友人住處，施用第一級毒品海洛因一
    次。甲○○於九十三年六月二十三日下午三時許，先經警方
    在其臺北縣三峽鎮○○街一三九巷一號住處，依法執行搜索
    時，扣得內有毒品海洛因殘渣（量微無法秤重）之殘渣袋二
    只、分裝袋一小包等物，其後經警通知到案採尿送驗結果，
    復驗有鴉片類嗎啡藥物陽性反應，因而查獲上情。（二）復
    於九十四年一月二十一日晚上，在三峽鎮○○路其友人住處
    ，施用第一級毒品海洛因。嗣於九十四年一月二十二日下午
    四時許，在臺北縣三峽鎮○○街四十七號前，因形跡可疑，
    經警盤查而知悉上情，並當場查扣第一級毒品海洛因一小包
    （淨重零點零八公克）。
二、案經臺北縣政府警察局移送臺灣板橋地方法院檢察署檢察官
    偵查起訴及移請併辦。
    理  由
一、關於前揭事實欄一、（一）部分之犯罪事實，業據被告甲○
    ○於原審及本院審理時坦白承認（見原審卷第六九、一O三
    、一O七頁），復有內含毒品海洛因殘渣（量微無法秤重）
    之殘渣袋二只、分裝袋一小包等物扣案可徵。被告於該次獲
    案後即九十三年七月六日十一時十分許經警所採集之尿液，
    濫用藥物尿液檢驗報告、臺北縣政府警察局偵毒品案件尿液
    代碼表各一紙附卷可稽（見毒偵三四三二號卷第五、十八頁
    ）；前揭扣得之殘渣袋內殘渣經送檢驗結果，確係毒品海洛
    因，有行政院衛生署管制藥品管理局檢驗成績書一紙附卷可
    按（見原審卷第二八頁），足見被告此部分自白與事實相符
    。
二、關於前揭事實欄一、（二）部分之犯罪事實，被告雖於偵查
    中矢口否認施用毒品海洛因（見毒偵八三二號卷第六頁正面
    、二五頁），惟其於於本院訊問時則坦白承認（見本院卷第
    二二頁）。又被告第二次獲案後即於九十四年一月二十二日
    為警查獲後所採尿液，送驗結果確有嗎啡陽性反應，有臺灣
    檢驗科技股份有限公司濫用藥物尿液檢驗報告一紙附卷可憑
    （見本院卷第二七頁）。而被告第二次獲案時經警方扣得之
    白色結晶一小包，經警方以試劑初步檢驗結果呈毒品海洛因
    反應；嗣再經法務部調查局鑑定結果，亦確含毒品海洛因成
    分，此有臺北縣政府警察局三峽分局查獲涉嫌毒品危害防制
    條例毒品初步檢驗報告書及法務部調查局鑑定通知書各一紙
    在卷可稽（見毒偵八三二號卷第十六、二三頁），足見被告
    於本院之自白與事實相符。
三、此外，被告前於八十九年間因施用毒品案件，經檢察官聲請
    原審法院裁定送觀察、勒戒後，認無繼續施用毒品傾向，於
    八十九年二月十一日執行完畢釋放，由臺灣板橋地方法院檢
    察署檢察官於八十九年二月十一日以八十九年度毒偵緝字第
    一八七、一八八號不起訴處分確定在案，亦有上開不起訴處
    分書及被告之前案紀錄表在卷可按。被告於上開觀察、勒戒
    執行完畢後，五年內再犯本案施用毒品犯行，罪證明確，應
    予依法論科。
四、按毒品危害防制條例業於九十二年六月六日三讀修正，於九
    十二年七月九日公布，依修正後之毒品危害防制條例第三十
    六條規定「本條例自公布後六個月後施行。」亦即修正後之
    毒品危害防制條例應自九十三年一月九日起施行。被告本案
    各次行為之時間，均在九十三年一月九日之後，自應直接適
    用修正後之毒品危害防制條例處斷。核被告所為，係犯修正
    後毒品危害防制條例第十條第一項之施用第一級毒品罪。被
    告非法持有海洛因並進而非法施用，其持有之低度行為，應
    為施用之高度行為所吸收，不另論罪。被告前後二次施用第
    一級毒品，時間相接，所犯罪名相同，手段亦均相同，顯係
    基於概括犯意為之，應論以連續犯之一罪，並加重其刑。公
    訴人雖僅就被告事實欄一、（一）部分之犯行起訴，然事實
    欄一、（二）部分之犯行，與起訴部分，有連續犯之裁判上
    一罪關係，為起訴效力所及，基於審判不可分之原則，本院
    自應併予審理。
五、原審法院以被告施用第一級毒品之事證明確，並據以論罪科
    刑，固非無見，然前述為起訴效力所及之併辦部分，原審法
    院未及審理，尚有未洽，檢察官上訴指摘及此，為有理由。
    被告以原審量刑過重，請求從輕量刑為由而提起上訴，雖無
    理由，然原判決既有前開可議之處，仍屬無可維持，自應由
    本院將原判決撤銷改判。爰審酌被告因施用毒品，經送觀察
    勒戒，猶不知戒除，仍一犯再犯，顯見其受毒品之戕害已深
    ，並對社會治安形成隱憂，然考量被告坦承犯行，且犯後態
    度尚稱良好等一切情狀，量處如主文第二項所示之刑。扣案
    之毒品海洛因一小包（淨重零點零八公克）及殘渣袋二只內
    之毒品海洛因殘渣（量微無法秤重），係屬第一級毒品，均
    應依毒品危害防制條例第十八條第一項前段沒收銷毀之；盛
    裝有海洛因殘渣之殘渣袋二只、分裝袋一小包等物，係被告
    所有供犯罪所用之物，應依刑法第三十八條第一項第二款規
    定，宣告沒收。
據上論斷，應依刑事訴訟法第三百六十九條第一項前段、第三百
六十四條、第二百七十三條之一、第二百九十九條第一項前段，
毒品危害防制條例第十條第一項、第十八條第一項前段，刑法第
十一條、第五十六條、第三十八條第一項第二款，判決如主文。
本案經檢察官朱家崎到庭執行職務
中　　華　　民　　國　　94　　年　　5 　　月　　3 　　日
                  刑事第十七庭審判長法  官  吳啟民
                                    法  官  施俊堯
                                    法  官  林瑞斌
以上正本證明與原本無異。
如不服本判決，應於收受送達後十日內向本院提出上訴書狀，其
未敘述上訴之理由者並得於提起上訴後十日內向本院補提理由書
（均須按他造當事人之人數附繕本）。
                                    書記官  陳思云
中　　華　　民　　國　　94　　年　　5 　　月　　4 　　日
附錄：本案論罪科刑法條全文
毒品危害防制條例第十條
施用第一級毒品者，處六月以上五年以下有期徒刑。
